# 请教陈版关于企业投资影视剧的问题

提问人：malihuan 时间：2012-06-11 19:01:27
某企业投资 300 万给影视公司拍电视剧,合同约定企业的投资占电视剧总投资总额的30%,电视剧拍成后,版权归影视公司所有,但企业可以按照30%的比例参加该电视剧所带来的所有收入的分成。电视剧如果未在规定的时间拍完，企业有权要求影视公司退还全部投资并支付违约金。请问，在电视剧拍摄完成前，该笔投资是不是应该先作为其他应收款核算？拍摄完成后， 300 万的成本应该如何和确认的分成收入一起配比结转成本？

回答人：chenyiwei
回复 malihuan 的帖子
1 、企业支付该笔投资款的目的是取得该影视剧收益的分享权利，因此属于为取得非货币性资产而预付的款项，即非货币性资产；而其他应收款属于货币性资产，因此这不是其他应收款，建议按照项目预计产生效益的年限，列报为其他流动资产或者其他非流动资产。
2 、拍摄完成进入分成阶段后，其摊销方式要体现出预计未来经济利益的实现方式。参照影视行业惯例，建议采用计划收入比例法分摊该笔投资成本。